cs: Typ rostlinného vlákna: Bambus; Bavlna; Len; Konopí; Juta; Kapok; Kopřiva; Ramie; Jiné
sl-SI: Vrsta rastlinskih vlaken: Bambus; Bombaž; Lan (platno); Konoplja; Juta; Kapok; Kopriva; Ramija; Drugo
nl: Plantaardig vezeltype: Bamboe; Katoen; Vlas (linnen); Hennep; Jute; Kapok; Brandnetel; Ramie; Overig
bg-BG: Тип растително влакно: Бамбук; Памук; Лен; Коноп; Юта; Капок; Коприва; Рами; Друго
da: Plantefibertype: Bambus; Bomuld; Hør; Hamp; Jute; Kapok; Nælde; Rami; Andet
es: Tipo de fibra vegetal: Bambú; Algodón; Lino; Cáñamo; Yute; Capoc; Ortiga; Ramio; Otro
zh-CN: 植物纤维类型: 竹纤维; 棉; 亚麻; 汉麻; 黄麻; 木棉; 荨麻; 苎麻; 其他
sk-SK: Typ rastlinného vlákna: Bambus; Bavlna; Ľan; Konopa; Juta; Kapok; Žihľava; Ramia; Iné
hu: Növényi rost típusa: Bambusz; Pamut; Len; Kender; Juta; Kapok; Csalán; Rami; Egyéb
pt-BR: Fibra vegetal tipo: Bambu; Algodão; Linho; Cânhamo; Juta; Capoque; Urtiga; Rami; Outro
zh-TW: 植物纖維類型: 竹纖維; 棉; 亞麻 (亞麻布); 漢麻; 黃麻; 木棉; 蕁麻; 苧麻; 其他
hr-HR: Vrsta biljnih vlakana: Bambus; Pamuk; Lan; Konoplja; Juta; Kapok; Kopriva; Ramija; Ostalo
el: Τύπος φυτικής ίνας: Μπαμπού; Βαμβάκι; Λινάρι (λινό); Κάνναβη; Γιούτα; Καπόκ; Τσουκνίδα; Ραμί; Άλλο
fr: Type de fibre végétale: Bambou; Coton; Lin; Chanvre; Jute; Kapok; Ortie; Ramie; Autre
fi: Kasvikuitutyyppi: Bambu; Puuvilla; Pellava; Hamppu; Juutti; Kapokki; Nokkonen; Rami; Muu
ru: Тип растительного волокна: Бамбук; Хлопок; Лен; Конопля; Джут; Капок; Крапива; Рами; Другое
lt-LT: Augalinio pluošto tipas: Bambukas; Medvilnė; Linas; Kanapės; Džiutas; Kapokas; Dilgėlės; Ramija; Kita
pt-PT: Tipo de fibra vegetal: Bambu; Algodão; Linho; Cânhamo; Juta; Samaúma; Urtiga; Rami; Outra
th: เส้นใยพืชชนิด: ไผ่; ฝ้าย; แฟลกซ์ (ลินิน); กัญชง; ปอกระเจา; นุ่น; เนทเทิล; ป่านรามี; อื่นๆ
ko: 식물 섬유 유형: 대나무; 면; 아마(리넨); 헴프; 황마; 카폭; 네틀(쐐기풀); 모시; 기타
en: Plant fiber type: Bamboo; Cotton; Flax (linen); Hemp; Jute; Kapok; Nettle; Ramie; Other
sv: Typ av växtfiber: Bambu; Bomull; Lin (linne); Hampa; Jute; Kapok; Nässla; Rami; Övrigt
tr: Bitki lifi türü: Bambu; Pamuk; Keten; Kenevir; Jüt; Kapok; Isırgan otu; Rami; Diğer
de: Art der Pflanzenfaser: Bambus; Baumwolle; Flachs (Leinen); Hanf; Jute; Kapok; Brennnessel; Ramie; Sonstige
ro-RO: Tipul de fibră vegetală: Bambus; Bumbac; In (textil); Cânepă; Iută; Kapok; Urzică; Ramie; Altele
it: Tipo di fibra vegetale: Bambù; Cotone; Lino; Canapa; Iuta; Kapok; Ortica; Ramiè; Altro
pl: Typ włókna roślinnego: Bambus; Bawełna; Len; Konopie; Juta; Kapok; Pokrzywa; Ramia; Inne
ja: 植物繊維の種類: 竹; コットン; 亜麻 (リネン); ヘンプ; ジュート; カポック; ネトル; ラミー; その他
vi: Loại sợi thực vật: Tre; Bông; Lanh; Gai dầu; Đay; Gạo; Tầm ma; Gai; Khác
nb: Type plantefiber: Bambus; Bomull; Lin; Hamp; Jute; Kapok; Nesle; Rami; Annet